Inventaris van het archief van het College van Regeringscommissarissen, bedoeld in Artikel 26A van de Landbouwcrisiswet 1933, [1934-1940], College voor de Voedselvoorziening, [1940-1942], (1933) 1934-1942
Nationaal Archief, Den Haag
- Afdrukken van de agenda's en notulen van de vergaderingen van de dagelijkse besturen van de provinciale Landbouwcrisisorganisaties (L.C.0.'s) en van de bij die organisaties werkzame conmissies, 76-94
  - Noord Holland 1935-1941, 84-85; 4 omslagen
    - 1935 t/m 1936, 84
    - 1937 t/m 1941, 85
  - Zuid Holland 1935-1941, 86-90; 12 omslagen
    - 1935, 86
    - 1936, 87
    - 1937, 88
    - 1938 t/m 26 juni 1939, 89
    - 3 juli 1939 t/m 1941, 90
  - Zeeland 1935-1941, 91; 2 omslagen
  - Noord Brabant 1935-1941, 92; 3 omslagen
  - Limburg 1934-1941, 93-94; 5 omslagen
    - 1935 t/m 1937, 93
    - 1938 t/m 1941, 94
- Afdrukken van de notulen van de vergaderingen van de besturen van de Gewestelijke Tarwe Organisaties (G.T.O.'s), 94-97
  - Groningen en Drenthe 1935-1940, 94; 1 omslag
  - Friesland 1935-1940, 95; 1 omslag
  - Gelderland, Utrecht en Overijssel 1935-1940, 95; 1 omslag
  - Noord en Zuid Holland 1935-1940, 95-96; 6 omslagen
    - 1935 t/m 1936, 95
    - 1937 t/m 1940, 96
  - Zeeland 1935-1940, 97; 1 omslag
  - Noord Brabant 1935-1940, 97; 1 omslag
  - Limburg 1934-1940, 97; 1 omslag
- Afdrukken van de notulen van de vergaderingen van het Bestuur van de Nederlandse Inkoopcentrale voor Akkerbouwprodukten (N.I.C.A.), 1940-1942; 98; 1 omslag
  Van 1942 alleen de vergadering van 15 januari
- Afdrukken van de notulen van de vergaderingen van de Besturen van de Provinciale Inkoopcentrales voor Akkerbouwprodukten (P.I.C.A.'s), 98
  Friesland en Gelderland ontbreken
  - Groningen 1940-1941, 1; 1 omslag
  - Drenthe 1940-1941, 2; 1 omslag
  - Overijssel 1940-1941, 3; 1 omslag
  - Utrecht 1941, 4; 1 omslag
  - Noord Holland 1940-1941, 5; 1 omslag
  - Zuid Holland 1941, 6; 1 omslag
  - Zeeland 1940-1941, 7; 1 omslag
  - Noord Brabant 1940-1941, 8; 1 omslag
  - Limburg 1940-1941, 9; 1 omslag
- Verslagen van de vergaderingen van de Economische Defensieraad, 1939; 98; 1 omslag
- Stukken betreffende het personeel, van belang voor mogelijke pensioenaanspraken, 1934-1941; 98; 1 omslag
- Agenda's van de ingekomen en verzonden stukken van het College van Regeringscommissarissen, 1934-1939; 99-101; 8 omslagen
  1940 ontbreekt
  - 1934 t/m 1935, 99
  - 1936 t/m 1938, 100
  - 1939, 101
- Agenda's van de ingekomen en verzonden stukken van het College voor de Voedselvoorziening, 1941-1942; 101; 2 omslagen
- Beschouwing omtrent het archiefsysteem, ongedateerd; 101; 1 deel
- Indices op de bijlagen-dossiers, behorende bij de agenda's van de vergaderingen van het College van Regeringscommissarissen en van het College voor de Voedselvoorziening, 1934-1942; 102-142
  - Systeemkaarten op onderwerp, geordend volgens de Decimale Classificatie, 102-119; 18 dozen
    - 001 tot 002:631.1, 102
    - 002:631.1 tot 002:633.78, 103
    - 002:633.78 tot 002:635.65, 104
    - 002:635.65 tot 002:636.2, 105
    - 002:636.2 tot 002:637.1, 106
    - 002:637.1 tot 002:637.5, 107
    - 002:637.5 tot 002:664.3, 108
    - 002:664.3 tot 002:677.71, 109
    - 003.1 tot 003.1:637.24, 110
    - 003.1:637.24 tot 003.2, 111
    - 003.2 tot 004, 112
    - 004 tot 007, 113
    - 007, 114
    - 008, 115
    - 008 tot 009, 116
    - 009 tot 009.11, 117
    - 009.11 tot 009.12, 118
    - 009.12 tot 009.12 (einde), 119
  - Systeemkaarten, alfabetisch gerangschikt op de afzenders van de documenten. A t/m Z., 120; 1 doos
  - Systeemkaarten, alfabetisch gerangschikt op de namen van de landen, 121-122; 2 dozen
    - A t/m Fi (Landen alfabetisch), 121
    - Fr. t/m Z (landen alfabetisch, 122
  - Systeemkaarten, gerangschikt volgens het bijlagenummer; nos. 1-2971, 123-136; 14 dozen
    De kaarten genummerd 2972-3008 ontbreken.
    - 1 t/m 89, 123
    - 90 t/m 174, 124
    - 175 t/m 424, 125
    - 425 t/m 699, 126
    - 700 t/m 874, 127
    - 875 t/m 1099, 128
    - 1100 t/m 1349, 129
    - 1350 t/m 1624, 130
    - 1625 t/m 1849, 131
    - 1850 t/m 2100, 132
    - 2101 t/m 2350, 133
    - 2351 t/m 2580, 134
    - 2581 t/m 2684, 135
    - 2685 t/m 2971, 136
  - Systeemkaarten, gerangschikt naar de afzenders per dienst c.q. instelling, 137-142; 6 dozen
    - A t/m, 137
    - B t/m C, 138
    - D t/m J, 139
    - K t/m Q, 140
    - R t/m T, 141
    - U t/m Z, 142
- Overzichten van nog te verrichten werkzaamheden door de leden van het College van Regeringscommissarissen, 1935-1940; 143; 2 omslagen
- Overzichten van nog te verrichten werkzaamheden door de leden van het College voor de Voedselvoorziening, 1940-1942; 143; 1 omslag